臺灣臺南地方法院臺南簡易庭民事判決
111年度南小字第907號
原      告  新安東京海上產物保險股份有限公司台南分公司

法定代理人  曾淑惠  
訴訟代理人  徐聖弦  
            陳韋志  
被      告  辛蔡銀治
訴訟代理人  辛資源  
            辛奕成  
上列當事人間請求侵權行為損害賠償(交通)事件，經本院於民國
111年7月27日言詞辯論終結，判決如下：
    主  文
被告應給付原告新臺幣壹萬肆仟元，及自民國111年5月10日起至
清償日止，按年息百分之5計算之利息。
原告其餘之訴駁回。
訴訟費用新臺幣壹仟元，新臺幣貳佰元由被告負擔，餘由原告負
擔。
本判決原告勝訴部分得假執行。被告得以新臺幣壹萬肆仟元為原
告供擔保後，得免為假執行。
    事實及理由
一、原告起訴主張：被告於民國110年9月23日上午7時19分許，
    騎乘車牌號碼000-0000號普通重型機車(下稱系爭機車)，行
    經臺南市○○區○○路○段000號處，與原告承保訴外人蘇莉雯(
    下稱蘇莉雯)所有及駕駛同向停止於系爭機車前車牌號碼000
    -0000號自小客車(下稱系爭自小客車)發生碰撞，致系爭自
    小客車受損，原告已依保險契約賠付系爭自小客車必要修復
    費用新臺幣(下同)54,711元(零件29,811元、板金及工資12,
    900元、烤漆12,000元)。原告爰依侵權行為及保險代位法律
    關係提起本件訴訟等語。並聲明：被告應給付原告54,711元
    ，及自起訴狀繕本送達翌日即111年5月10日起至清償日止，
    按年息百分之5計算之利息。
二、被告則以：就本件事故不爭執，然否認原告所主張之撞擊點
    即後保險桿上方與後箱蓋，認撞擊點應僅有系爭自小客車左
    後車燈下側保險桿；並認為依撞擊點判斷，修復項目除後保
    桿拆裝、後保桿補修及後保桿烤漆以外之部分，均與本件事
    故無關資為抗辯。並聲明：1、原告之訴駁回；2、如受不利
    判決，願供擔保請准宣告免為假執行。
三、得心證之理由：
(一)本件原告主張被告於110年9月23日上午7時19分許，騎乘系
    爭機車，行經臺南市○○區○○路○段000號處，與蘇莉雯駕駛系
    爭自小客車發生碰撞，致系爭自小客車受損，原告已理賠蘇
    莉雯系爭自小客車必要修復費用54,711元，業據其提出道路
    交通事故照片黏貼紀錄表、臺南市政府警察局第二分局道路
    交通事故當事人登記聯單、估價單、車損照片、電子發票等
    件為證(卷一第21-37頁)，核與本院依職權向臺南市政府警
    察局第二分局調取之111年4月18日函文檢附本件交通事故肇
    事相關資料相符(卷一第47-83頁)，且為被告所不爭執，堪
    認原告之上開主張為真實。
(二)按因故意或過失，不法侵害他人之權利者，負損害賠償責任
    ；汽車、機車或其他非依軌道行駛之動力車輛，在使用中加
    損害於他人者，駕駛人應賠償因此所生之損害，此民法第18
    4條第1項前段、第191條之2前段分別定有明文。又按汽車行
    駛時，駕駛人應注意車前狀況及兩車並行之間隔，並隨時採
    取必要之安全措施，不得在道路上蛇行，或以其他危險方式
    駕車，道路交通安全規則第94條第3項定有明文。經查，本
    件被告騎乘系爭機車，自應注意上開規定並確實遵守之，且
    依車禍當時天候晴、日間自然光線，柏油路面乾燥無缺陷，
    並無不能注意之情事，被告行經上開事故地點，竟疏未注意
    及此，逕為直行，而不慎追撞同路同向前方停等紅燈由蘇莉
    雯駕駛系爭自小客車，其行為顯有過失甚明，並與系爭自小
    客車毀損間具相當因果關係，自構成侵權行為，被告應負民
    法第184條第1項前段規定之侵權行為損害賠償責任。
(三)次按汽車、機車或其他非依軌道行駛之動力車輛，在使用中
    加損害於他人者，駕駛人應賠償因此所生之損害；不法毀損
    他人之物者，被害人得請求賠償其物因毀損所減少之價額；
    負損害賠償責任者，債權人得請求支付回復原狀所必要之費
    用，以代回復原狀，民法第191條之2前段、第196條、第213
    條第3項分別定有明文。所謂因毀損所減損之價額得以修復
    費用為估定之標準，但以必要者為限，如修理材料以新品換
    舊品，應予折舊(最高法院77年第9次民事庭會議決議參照)
    。被告就本件事故之發生確實有過失，已如前述，依上開規
    定，原告自得請求被告賠償修車費用，至其數額，原告固主
    張系爭自小客車因本件事故後保險桿、後箱蓋受損，需支出
    修復費用54,711元(零件29,811元、板金及工資12,900元、
    烤漆12,000元)等語，業據其提出估價單、電子發票證明聯
    在卷可憑(卷一第33、37頁)，然被告僅就後保險桿受損部分
    不爭執，其餘受損部分均否認與本件車禍事故有關。經查：
 1、原告主張系爭自小客車支出修復費用共54,711元，其中零件
    29,811元、板金及工資12,900元、烤漆12,000元，有原告提
    出估價單附卷可稽(卷一第33頁)，又系爭自小客車為104年8
    月出廠，此有系爭自小客車行車執照1紙附卷可查(卷一第19
    頁)，迄本件車禍事故發生時即110年9月23日，已使用近6年
    2月，依行政院所頒固定資產耐用年數表及固定資產折舊率
    之規定，非營業用客車之耐用年數為5年，故系爭自小客車
    ，已逾耐用年數1年2月，應認系爭自小客車受損零件已無殘
    值可言，故原告請求零件費用部分應予駁回。
 2、再原告主張因本件車禍事故，致系爭自小客車後箱蓋支出修
    復該部分之板金、工資及烤漆費用合計14,800元云云(卷一
    第33頁綠色螢光筆所示，計算式詳如附表一)，此為被告所
    否認。觀諸系爭自小客車所裝設行車紀錄器拍攝之影像畫面
    截圖，得見被告所騎乘之系爭機車車頭，撞擊系爭自小客車
    左後保險桿處，該處與系爭自小客車之後箱蓋尚有距離，而
    與原告所主張之被告撞擊點不符，此有行車器錄器拍攝影像
    之截圖可參(卷三第47頁)。另依一般力學原理，碰撞力道係
    互相作用影響，倘若系爭自小客車後箱蓋處具明顯可辨之刮
    痕損害，顯見碰撞力道非輕，則於系爭自小客車受損處之相
    對應高度，被告所騎乘之系爭機車亦應有相當程度之碰撞痕
    跡或擦刮痕跡，然而，依事故當日之兩造車損照片，系爭自
    小客車之後箱蓋高度對應至被告車輛高度即系爭機車之車頭
    菜籃，並未見其他撞擊或擦刮痕跡(卷一第63、65、69頁)，
    尚難逕認系爭自小客車後箱蓋受損係因本件擦撞事故所致。
    復綜觀全卷資料，就後箱蓋受損部分，原告並未提出其他積
    極證據以實其說，是原告就系爭自小客車後車箱蓋拆裝及烤
    漆部分合計14,800元(卷一第33頁綠色螢光筆所示，計算式
    詳如附表一)，要屬無據，應予駁回。
 3、再關於原告主張後保險桿因本件車禍事故受損一節，為被告
    所不爭執，雖被告對於修理費用有所爭執，惟本院比對上開
    提出之照片，認定被告確實撞擊到系爭自小客車左後保險桿
    ，自有支出修理費用之必要。而關於左後保險桿之修理項目
    僅有後保險桿拆裝、修補及烤漆，合計14,000元，此均屬修
    復系爭自小客車必要工資(卷一第33頁紅色螢光筆所示，計
    算式詳如附表二)，並未包括零件，自有理由。從而，原告
    請求被告給付系爭自小客車修復費用14,000元，為有理由。
    原告逾此範圍之請求，為無理由，應予駁回。
四、綜上所述，原告本於侵權行為損害賠償請求權及保險代位之
    法律關係，請求被告給付14,000元之本息，為有理由，應予
    准許；逾此範圍之請求，即屬無據，應予駁回。
五、本件係屬民事訴訟法第436條之8第1項小額訴訟事件所為被
    告部分敗訴之判決，依同法第436條之20規定，就原告勝訴
    部分，應依職權宣告假執行。至被告聲明願供擔保請准免假
    執行，爰酌定相當金額准許供擔保免假執行。
六、據上論結，本件原告之訴為一部有理由，一部無理由，判決
    如主文。
中　　華　　民　　國　　111 　年　　8 　　月　　10　　日
                  臺灣臺南地方法院臺南簡易庭
                                  法  官  田玉芬
以上正本證明與原本無異。
如不服本判決，應於送達後二十日內，向本院提出上訴狀並表明
上訴理由，如於本判決宣示後送達前提起上訴者，應於判決送達
後二十日內補提上訴理由書（須附繕本）。
對於小額程序之第一審判決之上訴，非以其違背法令之理由，不
得為之。且上訴狀內應記載表明原判決所違背之法令及其具體內
容。依訴訟資料可認為原判決有違背法令之具體事實者。
如委任律師提起上訴者，應一併繳納上訴審裁判費。
中　　華　　民　　國　　111 　年　　8 　　月　　10　　日
                                  書記官  林彥汝　
附表一：
計算式：後箱蓋校正3,200元+後箱蓋內飾板拆裝1,200元+後燈拆
裝800元+電腦設定1,200元+後箱蓋內外烤漆8,400元=14,800元
附表二：
後保桿拆裝3,500元+後保桿補修3,000元+後保桿烤漆7,500元=14
,000元